【裁判字號】    92,交聲,785
【裁判日期】    920811
【裁判案由】    違反道路交通管理處罰條例聲明異議
【裁判全文】
臺灣臺北地方法院交通事件裁定                    九十二年度交聲字第七八五號
    異議人即
    受處分人  甲○○
右列異議人即受處分人因違反道路交通管理處罰條例案件，對於台北市交通事件裁決
所中華民國九十二年五月十五日所為之處分（原處分案號：北市裁三字第車裁二二－
ＡＸ0000000號），聲明異議，本院裁定如左：
    主  文
異議駁回。
    理  由
一、按汽車駕駛人，任意跨越兩條車道行駛者，處新台幣（以下同）六百元以上一千
    八百元以下罰鍰，道路交通管理處罰條例第四十五條第十二款定有明文，再汽車
    駕駛人駕駛汽車違反道路交通管理處罰條例第四十五條規定者，除應依該條所規
    定之罰鍰處罰外，並予記違規點數一點，道路交通管理處罰條例第六十三條第一
    項第一款亦定有明文。又逕行舉發違反道路交通管理事件，經汽車所有人依通知
    單之應到案日期前到案，並告知違規駕駛人姓名、
    罰機關應即另行通知違規駕駛人到案依法處理；逾應到案日期，處罰機關應依道
    路交通管理處罰條例第八十五條第三項規定處罰該汽車所有人，違反道路交通管
    理事件統一裁罰基準及處理細則第二十四條亦定有明文，易言之，如汽車駕駛人
    在道路上任意跨越兩條車道行駛，為警當場攔停者，處罰機關固應對汽車之駕駛
    人為處罰，惟若舉發機關並非當場對該部汽車攔停，而係依違反道路交通管理處
    罰條例第七條之二第一項第六款規定經以科學儀器取得違規證據資料（如照相機
    或測速器）逕行舉發者，此際舉發機關只能依上開處罰條例同條第二項規定對汽
    車所有人為掣單舉發，而如經舉發之汽車所有人在舉發通知單之應到案日期前到
    案，並告知處罰機關該名任意跨越兩條車道駕駛之汽車違規駕駛人姓名、
    統一編號及住址者，處罰機關應即依前開處理細則第二十四條規定處罰該名違規
    駕駛人，而如汽車所有人未於應到案日期前到案或雖於應到案日期前到案，而未
    告知處罰機關實際之違規駕駛人者，處罰機關仍應依道路交通管理處罰條例第八
    十五條第三項「本條例關於車輛駕駛人之處罰，如應歸責於車輛所有人者，處罰
    車輛所有人。」規定，對車輛所有人加以處罰。
二、本件受處分人即異議人甲○○所有之車號六Ｄ－一七四○號自用小客車，於九十
    二年三月十五日上午九時五十二分許，行經台北市○○路○段時，任意跨越兩條
    車道行駛，而為台北市政府警察局士林分局翠山派出所員警陳明宗當場以拍照之
    方式採證，並以受處分人所有該部車號汽車有違反道路交通管理處罰條例第四十
    五條第十二款規定之行為逕行掣單舉發，經將舉發通知單送達於受處分人後，受
    處分人雖於舉發通知單上所載應到案日期前向原處分機關提出申訴，經原處分機
    關請原舉發單位即士林分局調查結果，仍認受處分人所有之該部汽車有於前揭路
    段任意跨越兩條車道行駛之行為，原處分機關乃依前揭道路交通管理處罰條例第
    四十五條第十二款、第八十五條第三項、第六十三條第一項第一款及違反道路交
    通管理事件統一裁罰基準及處理細則第二十四條、第四十四條第一項規定，於九
    十二年五月十五日從輕裁處前述車號汽車之所有人即受處分人罰鍰六百元，併予
    記違規點數一點。
三、本件受處分人聲明異議意旨係以：舉發地點台北市交通局所標示之路線圖有違常
    規，舉發後同一地點不到一星期，其地上標線即做大幅度修正，故無法接受被處
    罰之結果云云，惟查：受處分人所有前開車號汽車有於前揭時、地任意跨越兩條
    車道行駛之違規事實，有採證相片一張附卷可稽，由該張採證相片已可看出受處
    分人所有該部車號汽車有任意跨越兩條車道行駛之違規事實，且由該張採證相片
    可以很清楚的看出在受處分人所有該部汽車地面上有分向限制線（雙黃線），該
    交通標線相當清楚顯目，證人即本件違規事實舉發員警陳明宗並到庭結證稱：「
    本件（違規事實）是在九十二年三月十五日早上九時五十二分，當時被舉發人車
    行路線是至善路二段往外雙溪方向，他是欲左轉到故宮廣場前的引道路口，因為
    上面有停車場，但是他還沒有到可以左轉的路段之時，就在前方違規左轉，跨越
    雙黃線，等於對來車道而言是逆向行駛，所以當時本人就拍照逕行舉發，因為這
    個路段那時候剛好是星期六早上，故宮廣場前遊客很多，如果攔停，對山上往山
    下即至善路往士林方向的來車更加的危險，所以我拍照逕行舉發，是根據違反道
    路交通管理事件統一裁罰基準及處理細則第二十三條，汽車違反道路交通管理事
    件，有下列情形之一當場不能或不宜攔截掣單舉發者，得逕行舉發之。我是依第
    一項第五款以科學儀器（拍照舉發）。地上的標誌標線有大幅度修改僅止於故宮
    廣場前之白網線，他違規地點的雙黃線部分並未加以修改，異議人所言與事實不
    符。」等語，故受處分人以前揭情詞置辯，自難認為可採，本件事證明確，受處
    分人所有前開車號汽車有前述違規行為堪以認定。
四、綜上所述，受處分人所有前開車號汽車確有在前揭時、地任意跨越兩條車道行駛
    之違規行為，從而原處分機關依前揭道路交通管理處罰條例第四十五條第十二款
    、第八十五條第三項、第六十三條第一項第一款及違反道路交通管理事件統一裁
    罰基準及處理細則第二十四條、第四十四條第一項規定，從輕裁處受處分人罰鍰
    六百元，併予記違規點數一點，核無違誤，本件受處分人之異議為無理由，自應
    將其異議駁回。
據上論斷，應依道路交通案件處理辦法第十九條，裁定如主文。
中      華      民      國    九十二    年    八     月     十一        日
                                      臺灣臺北地方法院交通法庭
                                          法    官  吳  孟  良
右正本證明與原本無異。
如不服本裁定，應於裁定送達後五日內向本院提出抗告狀。
                                          書 記 官  田  華  仁
中      華      民      國    九十二    年    八     月     十一        日


司法院資訊處製作；財團法人民間司法改革基金會備份。
